臺灣臺中地方法院刑事判決　　　　　　　　　　　　　九十年度易字第三八一四號
　　公　訴　人　臺灣臺中地方法院檢察署檢察官
　　被　　　告　丁○○
　　被　　　告　乙○○
　　　　　　　　丙○○
右列被告等因家庭暴力防治法之傷害案件，經檢察官提起公訴（九十年度偵字第二０
一一二號），本院判決如左：
    主  文
丁○○連續傷害人之身體，處拘役肆拾日，如易科罰金，以佰元折算壹日。
乙○○傷害人之身體，處拘役拾日，如易科罰金，以佰元折算壹日。
丙○○傷害人之身體，處拘役拾日，如易科罰金，以佰元折算壹日。
    事  實
一、丁○○係乙○○之前夫，為家庭暴力防治法第三條第一款所稱之家庭成員；丙○○為丁○○之子，為家庭暴力防治法第三條第三款所稱之家庭成員。丁○○與乙○○在離婚前已有多次爭吵，詎丁○○竟基於普通傷害之概括犯意，先於民國九
    十年九月二十一日下午一時許，因乙○○以機車搭載媳婦甲○○返回伊台中縣太
    平市○○路○段五五號住處，即持竹桿（未扣案，丁○○否認為伊所有）毆打乙○○，致乙○○受有右側上臂、前臂多處鈍傷之傷害。復於同年十月十三日晚上
    十時許，乙○○為探視孫兒至丁○○上開住處時，再度與丁○○發生爭執，二人
    旋發生拉扯，乙○○乃基於普通傷害之犯意，以手抓傷丁○○（起訴書誤載為乙○○），致丁○○受有左側臉部抓傷之傷害，而丁○○則承前傷害之概括犯意，
    在拉扯中，以徒手傷害乙○○，致乙○○受有右手第二指掌關節外傷腫脹之傷害
    ，此時丙○○見狀，竟基於普通傷害之犯意，上前將丁○○推倒在地，致丁○○
    （起訴書誤載為乙○○）受有左手小指撕裂傷合併指甲脫落、右手前臂腫塊２×
    ２公分合併瘀血之傷害。
二、案經丁○○、乙○○、丙○○訴由台中縣警察局霧峰分局報告臺灣臺中地方法院
    檢察署檢察官偵查起訴。
    理  由
一、訊據被告乙○○、丙○○對於右揭時、地傷害被告丁○○之事實坦承不諱，核與
    告訴人即被告丁○○之指訴情節相符，並經證人游秀玉於偵查中、證人郭鳳珠於
    本院審理中證述屬實，復有診斷證明書一份在卷可稽，足認被告乙○○、丙○○
    之自白與事實相符。另訊之被告丁○○固坦承於上開時、地曾與被告乙○○發生
    爭執，惟矢口否認有何傷害犯行，辯稱：伊於九十年九月二十一日下午僅叫被告
    乙○○離開，並未毆打被告乙○○；而於九十年十月十三日僅用手將乙○○推出
    去而已，並無傷害之意思云云。經查，右揭被告丁○○傷害告訴人即被告乙○○
    之事實，業據告訴人乙○○指訴綦詳，並有診斷證明書二份在卷可考，又目擊證
    人即被告丁○○之之媳婦甲○○業於本院審理時證稱：「有（看到我公公拿竹桿
    打我婆婆）。丁○○只有打乙○○，我沒有被打。丁○○對我很好。我婆婆載我
    回去以後，我公公看到就過來打我婆婆，我不知道他們為什麼會打架，我去年二
    月份嫁進去的。九十年十月十三日晚上那次，我沒有看到。」等語明確，參以證
    人甲○○復陳稱很不願作證，因為一方是公公，一方是婆婆，很為難等語，顯見
    證人甲○○應無誣陷被告丁○○之理，是被告丁○○於九十年九月二十一日下午
    一時傷害被告乙○○之事實，應足認定。另被告丙○○於本院審理時供稱：「（
    九十年十月十三日晚上十時許）我有看到我爸媽兩人在打架，是我爸先打我媽，
    我才去將他們兩人拉開」等語（見本院九十一年一月四日審判筆錄），又證人游
    秀玉於偵查中結證稱：「：：：乙○○進來就將卡拉ＯＫ插座拔掉，丁○○叫乙○○出去，二人發生拉扯：：：。」等語，參以被告丁○○亦不否認九十年十月
    十三日晚上曾與被告乙○○發生拉扯等情，則在彼此拉扯中，被告丁○○對於被
    告乙○○可能會傷害，應有預見，詎仍持續為之，顯已有傷害乙○○身體之不確
    定故意，是被告丁○○徒以無傷害被告乙○○之故意為卸責之詞，洵無足採，從
    而，被告丁○○上開所辯，均不足採信。本件事證明確，被告三人之犯行洵堪認
    定。
二、被告丁○○係乙○○之前夫，為家庭暴力防治法第三條第一款所稱之家庭成員；
    丙○○為丁○○之子，亦為家庭暴力防治法第三條第三款所稱之家庭成員。核被
    告丁○○、乙○○、丙○○三人所為，均係犯刑法第二百七十七條第一項之傷害
    罪，且均屬家庭暴力防治法第二條第二項之家庭暴力罪。又被告丁○○先後二次
    傷害犯行，時間緊接觸犯構成要件相同之罪，顯係基於概括之犯意為之，為連續
    犯，依刑法第五十六條之規定，以一罪論，並加重其刑。爰審酌被告乙○○、丙○○素行良好，均無前科，有台灣高等法院被告全國前案紀錄表在卷可考，被告
    丙○○為中度身心障礙之人，有殘障手冊一份在卷可考，而被告丁○○不知尊重
    他人，偶因細故，無顧曾有夫妻情誼，即傷害告訴人乙○○，且犯後猶不知悔改
    ，飾詞卸責不知悔悟，並審酌被告三人犯罪之動機、手段、被告丁○○、乙○○
    受傷之程度等一切情狀，各量處如主文所示之刑，並均諭知易科罰金之折算標準
    ，以示懲儆。至於被丁○○持以傷害乙○○所用之竹桿一支，因未扣案，形體不
    明，且被告丁○○亦否認為伊所有，因查無證據證明該竹桿確為被告丁○○所有
    ，爰不另宣告沒收，併予敘明。
據上論斷，應依刑事訴訟法第二百九十九條第一項前段，刑法第五十六條、第二百七
十七條第一項、第四十一條第一項前段，罰金罰鍰提高標準條例第一條前段、第二條
，判決如主文。
中      華      民      國    九十一   年      二      月      八       日
                                臺灣臺中地方法院刑事第四庭
                                    法  官  王 世 華
如不服本判決，應於判決送達後十日內向本院提出上訴狀，上訴於臺灣高等法院臺中
分院( 須附繕本 )。
                                    書記官
中      華      民      國    九十一   年      二      月      八       日
附錄條文：
刑法第二百七十七條第一項：
傷害人之身體或健康者，處三年以下有期徒刑、拘役或一千元以下罰金。
